臺灣高雄地方法院刑事判決　　　　　　96年度交簡上字第16號
上　訴　人　臺灣高雄地方法院檢察署檢察官
被　　　告　乙○○
上列上訴人因公共危險案件，不服本院交通法庭95年度交簡字第
2951號中華民國95年11月17日第一審判決（聲請簡易判決處刑書
案號：臺灣高雄地方法院檢察署95年度偵字第27022 號），提起
上訴，本院管轄之第二審合議庭進行簡式審判程序後，判決如下
：
    主  文
上訴駁回。
    事實及理由
一、本件被告乙○○所犯係死刑、無期徒刑、最輕本刑為3 年以
    上有期徒刑以外之罪，其於審判程序中就被訴事實為有罪之
    陳述，經本院告知簡式審判程序之旨，並聽取公訴人及被告
    之意見後，合議庭乃裁定改行簡式審判程序，合先敘明。又
    依改行簡式判程序之故，本件並無刑事訴訟法第159 條第1
    項規定之適用，亦予指明。
二、本案經本院理結果，認第一審簡易判決認定事實及證據取捨
    均無不當，爰引用第一審判決書記載之犯罪事實及證據（如
    附件）。
三、本件上訴意旨略以：本件被告明知飲酒後不得駕駛動力交通
    工具，竟仍於酒後貿然騎乘機車於公眾往來之道路上，而酒
    後駕車本為多數交通事故發生之主因，被告本次犯罪已發生
    具體實害，其行為之潛在危險性及可能造成之更多傷亡情形
    實不可小覷。原審判決對此僅科處拘役30日，如易科罰金以
    新台幣1 千元折算1 日，折算後僅需執行新台幣3 萬元，未
    較該條所規定之罰金刑為重，實難認為妥適。請審酌被告於
    假釋期間更犯罪，對於遵守法律規定之態度輕忽，且其血液
    酒精濃度換算成呼氣酒精濃度過高，已近0.55mg/l不能安全
    駕駛之標準約3 倍，其犯行已造成具體損害，並對其他用路
    人之生命、身體及財物安全構成之威脅至鉅等情狀，將原審
    判決撤銷改判較重之刑，以資警惕等語。
四、按法官於有罪判決中，究應如何量處罪刑，為實體法賦予審
    理法官裁量之刑罰權事項，法官行使此項裁量權，自得依據
    個案情節，參諸刑法第57條所定各款犯罪情狀之規定，於該
    法定刑度範圍內，基於合義務性之裁量，量處被告罪刑。本
    院以為，量刑之裁量權，乃憲法所保障法官獨立審判之核心
    ，法院行使此項裁量權，亦非得以任意或自由為之，仍應受
    一般法律原理原則之拘束，即仍須符合法律授權之目的、法
    律秩序之理念、國民法律感情及一般合法有效之慣例等規範
    ，尤其應遵守比例原則及平等原則之意旨，否則即可能構成
    裁量濫用之違法（另參見最高法院86年度台上字第7655號判
    決意旨）。惟以，在同一犯罪事實與情節，如別無其他加重
    或減輕之原因，下級審量定之刑，亦無過重或失輕之不當情
    形，則上級審法院對下級審法院之職權行使，原則上應予遵
    重（最高法院85年度臺上字第2446號裁判意旨參照）。換言
    之，如非有裁量逾越或裁量濫用之明顯違法情事，自不得擅
    加指摘其違法或不當，即使上級審對下級審裁量權之審查，
    亦應同此標準，此不僅在保障法官不受任何制度外之不當干
    涉，更保障法官不受制度內的異質干涉，此方符憲法第80條
    所宣示獨立審判之真義。經查，本件被告酒醉駕車肇事後經
    測得酒精濃度固高達1.55mg/l，惟原審已審酌被告本件犯行
    之情節輕重，以及被告坦承犯行之良好態度等情狀，於判決
    中敘明其論罪科刑之依據；而被告酒駕肇事固屬不該，惟本
    院斟酌被告本案犯行所幸未致其他用路人傷亡，且其於案發
    後之95年9 月6 日已主動賠償農春梅所有車輛之損害，以4
    千2 百元達成和解，此有和解書乙份在卷可憑，堪認被告就
    本件犯行已有悔悟之意，亦無非予重判不足生警惕效果之情
    事存在；再者，法律亦未明定法定刑同有拘役及罰金之刑事
    犯罪，法官於個案宣告拘役刑度經折算易科罰金之金額須高
    於法定罰金刑之上限方屬適法，究應量處屬拘束人身自由之
    拘役刑或屬課予人民財產負擔之罰金刑，仍應委由法官依行
    為人所犯個案情節予以裁量。是以，原審就被告本件犯行所
    量處之刑，尚無裁量逾越或裁量濫用之明顯違法情事，難認
    有何違法或不當之處，揆諸前揭說明意旨，本院就原審判決
    自應予以遵重。從而，上訴意旨請求銷原判決另科以較重之
    刑，為無理由，應予駁回。
據上論斷，依刑事訴訟法第455 條之1 第1 項、第3 項、第368
條、第364 條、第273 條之1 第1 項、第454 條第2 項，判決如
主文。
本案經檢察官甲○○到庭執行職務。
中　　華　　民　　國　　96　　年　　2 　　月　　15　　日
                  刑事第十二庭  審判長法　官  施柏宏
                                      法  官  洪能超
                                      法  官  林書慧
以上正本證明與原本無異。
不得上訴。
中　　華　　民　　國　　96　　年　　2 　　月　　16　　日
                                      書記官  鍾錦祥
